# 关于处置资子公司投资收益的计算

提问人：wx_5c4689445486 时间：2020-10-21 09:06:00
请教陈老师，母公司报告期内处置子公司计算投资收益时，由于购买时购买价高于被购买方账面净资产的价值，合并层面确认了无形资产并分期摊销，处置时未摊销完毕，在计算合并层面投资收益时按照被购买方按照购买日持续计算的净资产时需要考虑合并层面无形资产摊销的影响，摊销部分对应所得税是否应考虑扣除？是否应考虑投资方是否有足够的应纳税所得额？

回答人：chenyiwei
在处置日计算合并报表层面的处置损益时，要将这部分无形资产在合并报表层面的账面价值（购买日公允价值减去控制期间的累计摊销）作为减项。
在企业所得税税务处理方面，被收购方自身报表中未确认该项无形资产，自然也就不存在将其摊销额予以税前扣除的问题；在母公司，是按照处置价款减去当初的去的股权成本作为处置股权的利得，也不单独考虑这部分摊销的影响。但在会计上，合并报表层面仍需就该项无形资产确认递延所得税负债，并随着合并报表层面对该项无形资产的摊销逐步转回该项应纳税暂时性差异。到处置子公司并丧失控制权时，将对应的递延所得税负债一并予以转销处理。